臺灣臺北地方法院民事判決　九十一年訴字第二○九八號
　　原　　　告　甲○
　　被　　　告　乙○○
右當事人間請求損害賠償事件，原告提起附帶民事訴訟，經本院刑事庭裁定移送前來
（九十一年度附民字第六號），本院判決如左：
    主      文
被告應給付原告新台幣肆拾陸萬玖仟佰伍拾貳元，及自民國九十一年一月十日起至
清償日止，按週年利率百分之五計算之利息。
原告其餘之訴駁回。
訴訟費用由被告負擔四分之一，餘由原告負擔。
本判決原告勝訴部分，於原告以新台幣貳拾萬元供擔保後，得假執行。
原告其餘假執行之聲請駁回。
    事      實
甲、原告方面：
一、聲明：
（一）被告應給付原告新台幣（下同）六十七萬一千五百九十五元，及自起訴狀繕本
      送達之翌日起至清償日止，按週年利率百分之五計算之利息。
（二）願供擔保請准宣告假執行。
二、陳述：
（一）被告於民國（下同）九十年八月二十二日上午十一時四十分許，在台北市中山
      四三三號公園處，持木椅及拳腳傷害原告，致使原告受有頭部外傷併顱內出血
      、頭皮裂傷約五公分之傷害，並對原告恐嚇稱：「你們及工人不得來此處，若
      被我發現，要砍斷雙腳」等語，致使原告心生畏懼，刑事部分業經鈞院以九十
      年度簡字第四三五四號刑事判決判處被告拘役五十日（恐嚇部分）及有期徒刑
      五月（傷害部分）在案。
（二）原告受傷後，共支付醫療費四萬四千六百七十五元，其中支出國泰綜合醫院醫
      療費用四萬三千五百一十五元，支出台北榮民總醫院醫療費用一千一百六十元
      。
（三）原告因受傷致無法工作所損失之收入計一十二萬六千九百二十元：
  １、依國泰綜合醫院九十年十一月二十九日之「勞工保險傷病診斷書」記載：初診
      日期為九十年八月二十二日，評估自九十年十二月三十日可恢復工作等語，可
      知原告因被告之侵權行為而無法工作之期間達三個月又八天。
  ２、而原告參加勞工保險之月投保薪資為四萬二千元，則依民法第一百九十三條之
      規定，原告至少可請求一十二萬六千九百二十元。
（四）又被告傷害並恐嚇原告，使原告之身心嚴重受創，故請求精神慰藉金五十萬元
      。
（五）右述各項損害，均係被告不法侵害所生之結果，合計共六十七萬一千五百九十
      五元，為此爰依侵權行為損害賠償之法律關係提起本訴訟。
三、證據：提出國泰綜合醫院醫療費用收據影本九紙、台北榮民總醫院門診醫療費用
    明細收據影本四紙、中興花園八十九年度營利事業所得稅結算申報書影本一件、
    國泰綜合醫院九十年十一月二十九日勞工保險傷病診斷書影本一紙、勞工保險卡
    一紙為證。
乙、被告方面：
一、聲明：駁回原告之訴。
二、陳述：被告的確有打原告的頭，但是當天有喝一點酒，時間久了，不記得有說過
    要打斷原告雙腳這種話。而且被告目前沒有工作，無法賠償原告請求之金額。
丙、本院依職權調閱臺灣士林地方法院檢察署九十年度偵字第八九六四號偵查卷宗及
    本院九十年度簡字第四三五四號刑事卷宗。
    理      由
壹、程序部分
    按訴狀送達後，原告不得將原訴變更或追加他訴，但擴張或減縮應受判決事項之
    聲明者，不在此限，民事訴訟法第二百五十五條第一項第三款定有明文。查原告
    原於九十一年一月四日起訴時請求一百九十八萬四千七百五十三元及自起訴狀繕
    本送達之翌日起至清償日止之法定利息，嗣起訴狀送達後，於九十一年八月二十
    一日本院言詞辯論期日時，減縮請求之金額為六十七萬一千五百九十五元及自起
    訴狀繕本送達之翌日起至清償日止之法定利息，揆諸前開說明，應予准許，合先
    敘明。
貳、得心證之理由
一、原告主張被告於上開時、地持木椅及拳腳傷害原告，致使原告受有頭部外傷併顱
    內出血、頭皮裂傷約五公分之傷害，並恐嚇原告：「你們及工人不得來此處，若
    被我發現要砍斷雙腳」等語，致使原告心生畏懼，刑事部分經本院以九十年度簡
    字第四三五四號刑事判決判處被告拘役五十日（恐嚇部分）及有期徒刑五月（傷
    害部分）在案等事實，業據原告提出國泰綜合醫院醫療費用收據影本九紙、台北
    榮民總醫院門診醫療費用明細收據影本四紙、勞工保險傷病診斷書影本一紙為證
    ，復經本院調閱臺灣士林地方法院檢察署九十年度偵字第八九六四號偵查卷宗及
    本院九十年度簡字第四三五四號刑事卷宗查明屬實，並有兩造不爭執其真正之國
    泰醫院內湖分院九十年八月二十三日診斷證明書附於前開偵查卷宗內可稽。又被
    告對其傷害原告之事實不予爭執，雖其抗辯不復記憶其有恐嚇之犯行，惟原告所
    指述被告之恐嚇行為，業據證人賴國樑於九十年九月十四日偵查中證述明確，此
    亦有該日之詢問筆錄附於前開偵查卷宗內可參，是被告之前揭抗辯，尚非可採，
    原告前開所主張被告傷害及恐嚇之侵權行為，應堪信為真實。
二、按因故意或過失，不法侵害他人之權利者，負損害賠償責任；不法侵害他人之身
    體或健康者，對於被害人因此喪失或減少勞動能力，或增加生活上之需要時，應
    負損害賠償責任；又不法侵害他人之身體、健康、名譽、自由、信用、隱私、貞
    操，或不法侵害其他人格法益而情節重大者，被害人雖非財產上之損害，亦得請
    求賠償相當之金額，民法第一百八十四條第一項前段、第一百九十三條第一項、
    第一百九十五條第一項分別定有明文。本件被告對原告為傷害及恐嚇行為業如前
    述，則被告對於原告因而所受之損害，自應負賠償責任。惟當事人主張有利於己
    之事實者，就其事實有舉證之責任，民事訴訟法第二百七十七條亦有明定，故原
    告仍應就其損害負舉證責任。茲將原告請求被告賠償之費用是否應予准許，分述
    如次：
（一）醫療費用部份：原告主張受傷後，共支付醫療費四萬四千六百七十五元，其中
      國泰綜合醫院部分為四萬三千五百一十五元，台北榮民總醫院部分為一千一百
      六十元，並據其提出國泰綜合醫院醫療費用收據九紙、台北榮民總醫院門診醫
      療費用明細收據四紙為證。惟其中電話費六百七十三元（國泰醫院九十年九月
      三日收據），並非醫療上之支出；而診斷證書費共計一千五百七十元〔國泰醫
      院收據一千元（九十年九月三日）、一百二十元（九十年九月七日）、一百五
      十元（九十年九月八日）、一百五十元（九十年十月二十日）、一百五十元（
      九十年十一月二十九日）〕，亦非治療上之支付，均不應准許；其餘醫療費四
      萬二千四百三十二元，支出期間係自九十年八月二十二日即原告受傷日起，至
      九十年十一月二十九日止，與卷附九十年十一月二十九日勞工保險傷病診斷書
      所載內容大致相符，依原告所受傷害及各收據載明之費用項目，核屬治療上之
      必要費用，均應予准許。
（二）工作損害金部分：原告主張受傷後，自九十年八月二十二日起，至九十年十二
      月三十日止，共三個月又八天無法工作，此有前揭九十年十一月二十九日國泰
      綜合醫院勞工保險傷病診斷書影本一件附卷足佐；而原告參加勞工保險之月投
      保薪資為四萬二千元，亦有勞工保險卡一紙在卷可憑。則原告請求被告賠償此
      期間內之損失共一十二萬六千九百二十元，核屬正當，應予准許。
（三）精神慰籍金部分：查原告因被告之傷害行為受有頭部外傷併顱內出血、頭皮裂
      傷約五公分之傷害，並因被告之恐嚇行為而心生畏懼，其肉體、精神確受有痛
      苦，自應予以慰藉，其請求賠償非財產上之損害，於法有據。本院斟酌原告現
      年六十六歲，高中畢業，以經營園藝工作為業；被告現年三十九歲，國中畢業
      ，目前無業，及原告受有頭部外傷併顱內出血、頭皮裂傷約五公分等傷害及因
      被告恐嚇所受精神痛苦之程度，認原告請求五十萬元之精神慰藉金，尚嫌過高
      ，應予核減為三十萬元，方屬公允，逾此數額之請求，為無理由。
三、綜上所述，原告本於侵權行為損害賠償之法律關係，請求被告賠償醫療費四萬二
    千四百三十二元、工作損失一十二萬六千九百二十元、精神慰藉金三十萬元，共
    計四十六萬九千三百五十二元，及自起訴狀繕本送達被告之翌日即九十一年一月
    十日起至清償日止，按週年利率百分之五計算之法定遲延利息，洵屬正當，應予
    准許；逾此部分之請求，並非正當，應予駁回。
四、原告陳明願供擔保請准宣告假執行，於原告勝訴部分，核無不合，爰酌定相當之
    擔保金額准許之。至原告敗訴部分，其假執行之聲請，已失依附，不應准許。
五、結論：本件原告之訴為一部有理由，一部無理由，依民事訴訟法第七十九條但書
    、第三百九十條第二項，判決如主文。
中　　　華　　　民　　　國　　九十一　　年　　　八　　　月　　三十  　　日
　　　　　　　　　　　　　　　　　　　民事第六庭　法　　　官　黃蓓蓓
右為正本係照原本作成
如對本判決上訴，須於判決送達後廿日內向本院提出上訴狀
中　　　華　　　民　　　國　　九十一　　年　　　八　　　月　　三十  　　日
　　　　　　　　　　　　　　　　　　　　　　　　　法院書記官　柯金珠
